臺灣臺中地方法院刑事判決
                                     110年度訴字第739號
公  訴  人  臺灣臺中地方檢察署檢察官
被      告  洪榮桔





選任辯護人    陳佳俊律師（法扶律師）
上列被告因違反毒品危害防制條例案件，經檢察官提起公訴（10
9年度偵字第24319、24320號），本院判決如下：
    主    文
洪榮桔無罪。
    理    由
一、公訴意旨略以：被告洪榮桔（下稱被告）綽號「阿傑」，明
    知海洛因係毒品危害防制條例所列管之第一級毒品，不得非
    法持有及販賣，竟基於販賣第一級毒品海洛因之犯意，以門
    號0000000000號電話（申登人張期竣之叔張世政轉售予洪榮
    桔使用）為交易聯絡工具，並以不知情之許銘竹名下之車牌
    號碼00-0000 號深綠色自小客車為交通工具，於附表所示之
    時間、地點、價格及海洛因，分別販售予彭俊明、張憲吟、
    廖東信、胡明鴻(涉犯施用毒品部分，檢察官另案偵辦) 。
    嗣警方查獲當時之通緝犯彭俊明時，自彭俊明身上扣得海洛
    因1包（另案扣押中) ，彭俊明指稱該毒品係向洪榮桔所購
    得，警方報請臺灣臺中地方檢察署（下稱臺中地檢署）檢察
    官指揮偵辦，經警方比對門號0000000000號行動電話通話對
    象後，通知張憲吟、廖東信、胡明鴻到案指稱綽號「阿傑」
    即是洪榮桔，洪榮桔交易如附表毒品係以上開門號為聯絡，
    始查悉上情。因認被告涉犯違反毒品危害防制條例第4條第1
    項之販賣第一級毒品罪嫌。
二、按犯罪事實應依證據認定之，無證據不得認定犯罪事實；又
    不能證明被告犯罪者，應諭知無罪之判決，刑事訴訟法第15
    4條第2項、第301條第1項分別定有明文。次按認定不利於被
    告之事實，須依積極證據，苟積極證據不足為不利被告之認
    定時，即應為有利於被告之認定，更不必有何有利之證據(
    參照最高法院30年上字第816號判例)。又認定犯罪事實所憑
    之證據，雖不以直接證據為限，間接證據亦包括在內；然而
    無論直接或間接證據，其為訴訟上之證明，須於通常一般之
    人均不致有所懷疑，而得確信其為真實之程度者，始得據為
    有罪之認定，倘其證明尚未達到此一程度，而有合理之懷疑
    存在時，即無從為有罪之認定；刑事訴訟法上所謂認定犯罪
    事實之證據，係指足以認定被告確有犯罪行為之積極證據而
    言，如未能發現相當證據或證據不足以證明，自不能以推測
    或擬制之方法，以為裁判基礎(參照最高法院76年台上字第4
    986號、29年上字第3105號、40年台上字第86號判例意旨)。
    再按刑事訴訟法第161條已於民國91年2月8日修正公布，其
    第1項規定：「檢察官就被告犯罪事實，應負舉證責任，並
    指出證明之方法。」因此，檢察官對於起訴之犯罪事實，應
    負提出證據及說服之實質舉證責任。倘其所提出之證據，不
    足為被告有罪之積極證明，或其指出證明之方法，無從說服
    法院以形成被告有罪之心證，基於無罪推定之原則，自應為
    被告無罪判決之諭知(參照最高法院92年度台上字第128號判
    例)。另依毒品危害防制條例第17條第1項規定，犯該條例第
    4條至第8條、第10條或第11條之罪，供出毒品來源，因而查
    獲其他正犯或共犯者，減輕或免除其刑。購買毒品之人如供
    出毒品之來源，有可能因而獲邀減輕或免除其刑之寬典，是
    販賣、轉讓、施用或持有毒品者所為毒品來源之證言，係有
    利於己之陳述，其憑信性於通常一般人已有所懷疑，故其陳
    述須無瑕疵可指外，為擔保持有或施用毒品者所稱其所買受
    毒品指證之真實性，尤應有足以令人確信其陳述為真實之補
    強證據，始能資為論罪之依據。因而，事實審法院必須調查
    其他證據以為補強，使其證明力達於一般人均不致有所懷疑
    而得確信其為真實之程度，始得據為對他人不利之認定。且
    所謂必要之補強證據，固不以證明轉讓毒品犯罪構成要件之
    全部事實為必要，但仍須與供出毒品來源者之指證具有相當
    之關聯性，經與供出毒品來源者之指證綜合判斷，已達於通
    常一般人均不至有所懷疑，而得確信施用者之指證為真實者
    ，始足當之。至於購買毒品者先後陳述次數之多寡、內容是
    否一致，均非足以擔保其關於毒品來源陳述真實性之補強證
    據，故不能據為關於毒品來源之陳述是否與事實相符之判斷
    依據(最高法院104年度台上字第37、1501號等判決參照)。
三、程序部分：
　　關於起訴書附表編號2所載販毒交易時間係於108年8、9月間
    乙節。惟查，被告因毒品案件應執行有期徒刑2年5月及2年3
    月，並自108年5月2日起，在臺中監獄執行上揭徒刑至今（
    將至113年1月1日縮刑期滿），有臺灣高等法院被告前案紀
    錄表可查，上情亦為被告所坦認在卷，是被告108年8、9間
    既在臺中監獄執行徒刑，客觀上，自不可能在外販售海洛因
    之情。次者，觀諸證人張憲吟歷次證述述及被告供述之時間
    均為107年間，且參諸被告之前科紀錄表所載，被告自108年
    5月2日起即入監執行迄今，顯然附表編號2所載之時間，應
    有誤植，並經檢察官於本院審理中當場更正之（本院卷第14
    6頁），亦據被告及辯護人於本院審理中表示沒有意見，同
    意更正（本院卷第146-147頁）。準此，本件起訴書附表編
    號2所載之交易時間應為107年8、9月間之某日，合先說明。
四、公訴意旨認被告涉有如附表所示販賣第一級毒品海洛因之罪
    嫌，無非係以證人即購毒者彭俊明、彰憲吟、廖東信、胡鳴
    鴻等人於警詢或偵訊中證述、證人張世政警詢中證述、門號
    0000000000號行動電話通聯調閱查詢單、上開證人門號通聯
    調閱查詢單、全戶戶籍資料、上開證人手機通話紀錄及翻拍
    照片、被告通聯(前後10通)紀錄表、車號00-0000號自小客
    車車籍資料及照片、指認犯罪嫌疑人紀錄表、員警職務報告
    、毒品案件尿液檢驗對照表、詮昕科技股份有限公司濫用藥
    物尿液檢驗報告(附在臺中地檢署108年度毒偵字第858號、1
    641號、4045號卷內)等為主要論據。訊據被告堅決否認有販
    賣如附表所示海洛因予彭俊明、彰憲吟、廖東信、胡鳴鴻等
    人之犯行，並辯稱：伊沒有於如附表所示之時地及金額，販
    賣海洛因給彭俊明、彰憲吟、廖東信、胡鳴鴻等人等語。選
    任辯護人辯護稱：被告並無於如附表所示時間，販賣海洛因
    予證人彭俊明、彰憲吟、廖東信、胡鳴鴻等人等語。
五、經查：
  ㈠被告有向證人張世政購買行動電話門號0000000000號並供其
    使用，及將其所有車牌號碼00-0000 號深綠色自小客車出售
    給許銘竹等情，業據被告坦認在卷（本院卷第89頁），及經
    證人張世政於警偵訊中證述明確（偵5045號卷第107-109、1
    81-193頁）、亦有門號0000000000號行動電話通聯調閱查詢
    單、車號00-0000號自小客車車籍資料及照片（他1633號卷
    第45-47頁；他2689號卷第19頁；偵5045號卷第119頁），上
    揭事實，洵可認定。
  ㈡次者，被告以門號0000000000號之行動電話，⑴在108年2月17
    日與證人彭俊明使用0000000000號為聯絡乙情，業據證人彭
    俊明供述在卷（他2689號卷第29-30頁），及有證人彭俊明
    於當日使用門號0000000000號行動電話之通聯紀錄可參（他
    2689號卷第33頁）；⑵自107年8月22日至108年2月17日之期
    間內，曾與證人張憲吟使用門號0000000000號行動電話聯絡
    之情，業據證人張憲吟警偵訊中供述在卷（偵5045號卷第81
    頁），及有證人張憲吟使用0000000000號電話查詢單及偵查
    報告所附通聯紀錄可參（他1633號卷第127頁；偵5045號卷
    第113、115頁）；⑶自107年8月22日至108年2月17日之期間
    內，曾與證人胡明鴻使用0000000000號行動電話聯絡乙情，
    業據證人胡明鴻供述在卷（偵5045號卷第183、221-225頁）
    ，及有證人胡明鴻使用0000000000號電話查詢單（申設人林
    桂因）及偵查報告所附通聯紀錄可參（他1633號卷第143頁
    ；偵5045號卷第115頁）。由上，堪認被告使用門號0000000
    000號之行動電話，於附表編號1所示時間，與證人彭俊明使
    用0000000000號行動電話聯絡，及於自107年8月22日至108
    年2月17日之期間內，曾與證人張憲吟使用0000000000號、
    胡明鴻使用0000000000號之行動電話為聯絡等情，但其等電
    話聯絡之內容、有無約定會面時地、會面目地及結果等情，
    均在在不詳。
六、本件爭執要點所在，係被告雖與如附表所示證人彭俊明、張
    憲吟、胡明鴻等人以電話聯絡，惟是否有如附表所示之販賣
    海洛因予證人彭俊明、張憲吟、廖東信或胡明鴻等情。
  ㈠附表編號1之部分：
　　1.證人彭俊明⑴於警詢中供述：伊於108年2月17日19時30分
      ，在臺中市○○區鎮○巷0號，被查獲持有海洛因0.36公克（
      含袋重），係伊於108年2月17日18時許，在位於臺中市北
      屯區太原路跟北屯路口，以新臺幣（下同）4000元，向綽
      號阿傑（即被告）購買，並聯絡綽號阿傑使用0000-00000
      0號行動電話，綽號阿傑使用車號00-0000號車輛等語（偵
      5045號卷第71-72、73-74頁；他2689號卷第71-72頁）；⑵
      接於偵訊中證述：伊於108年2月17日下午5點左右，在伊
      家附近田埂路，以針筒注射方式施用海洛因，毒品是向綽
      號「阿傑」所購買，伊不知對方真實姓名，對方手機號碼
      是0000-000000號，開綠色自小客車，只記得車牌是00-00
      00號等情（他1633號卷第23-24頁；偵5045號卷第184頁；
      ⑶復於本院審理中證稱：伊找證人廖東信介紹賣海洛因的
      人，證人廖東信約於108年2月初，先帶伊去草屯療養院工
      藝館附近找「阿傑」見面，「阿傑」就是在庭的被告，被
      告提供其門號0000000000號行動電話給伊，並說以後用該
      門號聯絡，隨後便離開，見面當天，被告也是駕駛車號00
      -0000號車子，到草屯療養院附近；伊為警查獲的海洛因
      ，係伊拿4000元給「阿傑」，被告再去跟別人拿，伊在北
      屯區太原路或昌平路那邊等被告回來，約當天下午4點多
      拿到海洛因，伊忘記「阿傑」使用什麼交通工具前往，也
      沒有跟著被告一起找藥頭等語（本院卷第150、152-153、
      158-159、162-166頁）。依證人彭俊明上揭指證，被告販
      賣海洛因予證人彭俊明之真確購買時點、被告前往方式或
      所駕車輛等情，卻非一致而有瑕疵。⑷況稽諸證人彭俊明
      另於偵訊中及本院審理中卻證述，於上揭警詢指證被告販
      賣海洛因伊乙節，係伊胡亂指摘，且當時毒癮發作，不知
      警詢之內容，此據證人彭俊明①於109年4月1日偵訊中證述
      ：「（問：你在警局說你曾經跟阿傑購買毒品，阿傑是否
      就是指認照片中編號2的洪榮桔？）答：不是。我只知道
      對方叫做阿傑。（問：阿傑使用的電話是否0000000000？
      ）答：不是。（問：阿傑使用的電話幾號？）答：我不知
      道，我們沒有用電話，我們都是面對面口頭約定下一次交
      易。（問：你在警局為何說阿傑的電話是0000000000，你
      現在又說是面對面相約交易，沒有使用電話，你如何解釋
      ？）答：那是警察亂寫的，那是警察誘導我的，我現在忘
      記了。」等語（偵5045號卷第182頁）；②及於本院另證稱
      ：伊於108年2月17日有製作警詢筆錄（即108 年2 月17日
      18時許在臺中市北屯區太原路跟北屯路口，用4000元向綽
      號「阿傑」購買1 小包0.36公克），當時在警局時，伊毒
      癮發作，講話有點不清楚，筆錄沒有看就簽名；之後，伊
      有跟檢察官說伊在警局藥性發作，警方怎麼寫，伊不知道
      就簽名了，當時伊認為檢察官那麼兇，才於檢察官問「阿
      傑是否就是指認照片中編號2之洪榮桔」之問題時，伊隨
      便回答不是，伊記得警察當時說要捉阿傑，很多人指認阿
      傑；在被查獲當日下午5 時許，伊有在臺中市○○區鎮○巷0
      號田埂路旁施用海洛因，但伊沒有剛用完海洛因後1小時
      許，又再度購買海洛因的情形等語（本院卷第150-156頁
      ），基此，證人彭俊明事後翻異前詞，改稱其於警詢時毒
      癮發作及隨便陳述，殊難認渠指證之真實性或一致性，故
      證人彭俊明上揭證言信憑性，頗值疑問；更何況被告否認
      其有販賣毒品予證人彭俊明，縱被告於事後本院審理供述
      ：彭俊明打電話給伊說要東西，伊告訴彭俊明說伊這裡沒
      有，伊與彭俊明合資去買，伊打電話請藥頭送到北屯路跟
      太原路口，伊開車與載彭俊明去等，藥頭開車到伊等車輛
      旁邊，伊下車去拿共0.8公克，在一人一半等語（本院卷
      第166頁），對照證人彭俊明前揭指證之過程及方式，亦
      有出入，要難採認。
  ㈡附表編號2之部分：
　　1.首先，警方於108年09月18日14時25分許，在霧峰分局大
      里分駐所，經證人張憲吟同意並採集渠尿液送檢驗之結果
      ，呈嗎啡之陽性反應，有濫用藥物尿液檢驗報告及證人張
      憲吟之勘察採證同意書、尿液真實姓名對照表等件可憑（
      偵24319號卷第129-133頁），是以證人張憲吟於108年09
      月18日14時25分許採尿時回溯前96小時內（此乃法院共同
      周知之事），即同年9月14日14時25分至18日14時25分之
      某時，確有施用海洛因之情，足可認定。故證人張憲吟證
      述上揭施用海洛因之時間，係在同年8月間，在伊家中房
      間找到前所買的海洛因而為施用云云，自非實情，合先指
      明。
　　2.另據證人張憲吟於警詢中證述：伊於108年8月間在家房間
      內，翻到之前買的海洛因，就拿來施用，忘記於何時地向
      何人所購買的；伊於107年8月間開始施用海洛因，在烏溪
      橋上向綽號傑仔男子購買，先撥打他手機0000000000號電
      話，說要去找他，及約在烏溪橋那邊大概3次，當場再跟
      他說要多少海洛因，數量不固定，大約購買約1、2千元等
      情（偵5045卷第79-83頁），對照證人張憲吟於本院審理
      中證述：伊有於警詢中說107年8 月開始施用海洛因，向
      一位綽號「傑仔」即被告購買的，但伊這次施用的海洛因
      ，不知道、也不記得是向誰購買，警察當時並未到伊房間
      搜查，亦沒有查到任何物品，伊毒品來源不一定，也不一
      定都是買來的；伊有時候問被告那邊有沒有，不是每次都
      跟被告拿，伊不記得被告手機號碼，警方拿電話門號（00
      00000000）跟伊說的，門號0000000000號是伊的手機，撥
      打上開被告電話，有時後是約被告見面談農產品或聊天而
      已，或問被告有沒有毒品；伊記得跟被告一起合夥去買，
      伊出1千元，被告說1000元拿不到，要拿2000元。在烏溪
      橋跟被告碰面拿毒品，好像1次左右，伊忘記碰面的時間
      是在107年或108年；伊作過上揭警詢筆錄後，有被起訴施
      用海洛因，有因在108年9月15或16日施用海洛因而被起訴
      ，這次起訴的事情，並不是被告，當初警察做筆錄時提到
      撥打0000000000號這支電話，是警察跟伊講的，伊沒有辦
      法確認用，伊上揭警詢筆錄，是照警察跟伊說的；警察說
      伊跟被告有多次通聯，當時伊好幾天沒施用，不知道怎麼
      跟警察講，警察就拿伊手機通聯紀錄給伊看，伊照警察所
      說，就說跟被告購買毒品，好像聯絡一次，警察又問伊是
      否在烏溪橋或是南投那邊，伊才說在烏溪橋，但不一定每
      次跟被告聯絡都是買毒品，警察知道伊聯絡很多次，伊就
      告訴警察說寫聯絡3 次左右，但經過這麼多年，伊也忘記
      了等語（本院卷第167-184頁），並佐以前項證人張憲吟
      所述施用毒品時間之108年9月14日14時25分至18日14時25
      分之某時，則證人張憲吟於107年8月間究竟有無施用海洛
      因乙節，不祇其上揭證述不明確外，更無其他具體證據可
      認確有此事；縱認證人張憲吟於同年9月14日14時25分至1
      8日14時25分之某時，其所施用海洛因係107年8、9月之某
      日所購，但證人張憲吟對於此部分之交易時、地、金額及
      毒品來源等證述內容，前後分歧、全然相異，更何況證人
      張憲吟於本院審理中明確證稱，此次檢出施用海洛因之來
      源，並非向被告所購得之情。
  ㈢附表編號3、4部分：
    1.依據證人廖東信於⑴警偵訊中證述：手機門號0000-000000
      號行動電話係胡明鴻所申請，平常為胡明鴻使用，伊係胡
      明鴻之朋友，伊有107年8月22日至108年02月17日之期間
      ，有借用胡明鴻上開門號之手機打給綽號「阿傑」共有8
      次，有時候聊天，有時候要約綽號阿傑一起施用毒品；伊
      與胡明鴻合資1000元交給綽號阿傑，請綽號阿傑幫伊等買
      海洛因2次，再平分施用，綽號阿傑自己也有出錢；1次在
      108年2月3日，伊與胡明鴻一起到北屯區跟被告買毒品；
      另1次在108年2月6日，伊與胡明鴻一起到南投縣草屯鎮跟
      被告購買毒品海洛因，這2次都是伊拜託被告幫伊調貨等
      情（偵5045卷第98-101、181-193頁）；⑵復於本院審理中
      證述：伊有於107年8月22日至108年2月17日之期間，借用
      胡明鴻之門號0000000000號手機撥打給被告，以前伊與被
      告關在一起而認識，因無處買毒品，才跟胡明鴻一起拜託
      被告去拿毒品海洛因1包，共2次，重量不明，電話中沒有
      提到購買金額及買什麼東西，由胡明鴻開車載伊到北屯區
      購買約2、3000元，被告用走過去，沒有開車，伊與胡明
      鴻都沒下車，被告走到車邊跟伊拿錢，再由被告去拿毒品
      1包回來給伊；另1次，胡明鴻開車載伊去草屯，伊用胡明
      鴻上開手機打電話給被告，說要過去找被告，伊忘記被告
      是否有開車，被告下車走到伊坐的車邊，先跟伊拿錢，忘
      記拿多少錢，伊在警詢中有說與胡明鴻合資1千元，是伊
      隨便說說的，再由被告去拿海洛因1包回來給伊，這次胡
      明鴻有出錢，忘記出多少錢，並平分給胡明鴻，因與胡明
      鴻合資請被告幫忙買，被告沒有在販賣毒品，伊不知道被
      告用多少錢或向誰調毒品，被告開TOYOTA的車，伊跟胡明
      鴻說這些毒品約3500元，實際上只買1000元；伊有於108
      年2月7日因施用海洛因而被起訴，這次海洛因是108年2月
      6日所取得，但不是跟被告拿的；108年2月6日這次，是被
      告贈送給伊的，在另案（108年度毒偵字第1614號廖東信
      施用毒品案件）中，伊有跟檢察官說是被告贈送的（108
      年度毒偵字第1614號起訴書第2頁證據並所犯法條欄第二
      項，確有此記載，偵24319號卷第98頁），當時警察說胡
      明鴻之電話通聯有8 次，並說胡明鴻提到渠每次都出500
      或1000元，伊沒有看到胡明鴻筆錄，不知道該怎麼回答，
      因這麼久遠，也沒辦法記，偵查中也不讓伊講；同年2月3
      日這次，伊跟被告說「我現在有錢你方不方便，看你朋友
      方不方便幫我調一下」，伊說被告幫忙跑腿也不行，實際
      上就沒在販賣，都是吸毒的朋友而已，如被告沒有出錢，
      毒品會很少，不可能拿3000元可以用5、6次，因吸毒的人
      很敏感，如毒品少1、2次，就會問東西怎麼這麼少；胡明
      鴻去草屯鎮那次，伊錢不夠，有拿500元給伊，合計買100
      0元，伊是聽法院說胡明鴻出500元才記得的，伊有跟胡明
      鴻說，這些毒品約3500元；因警察到看守所做筆錄時說胡
      明鴻有講去8次，每次都出500元，伊才警詢中陳述胡明鴻
      都有出錢等語（本院卷第205-213、215-225頁）。⑶依證
      人廖東信上揭證述，就購買毒品之金額、證人胡明鴻出資
      多少及次數、被告有無開車前往方式、交付購毒款項之方
      式與處所，前往碰面地點之方式等情節，前後證詞迥異，
      且就其於108年2月7日施用毒品之來源，於另案中卻供述
      係被告於同年2月6日所贈送，後於本案中卻證述係請被告
      購買或調貨而非被告所販賣，先後反覆不一。
    2.次者，證人胡明鴻⑴於警詢中證述：門號0000-000000號電
      話，係伊請伊太太林桂因名義申請並由伊使用，自107年8
      月22日至108年02月17日之期間，伊手機上有門號0000-00
      0000號之通聯紀錄，共8次，係伊朋友廖東信借用該手機
      打給被告，要過去找被告購買海洛因，共8次，每次與廖
      東信一同前往向被告買3500元海洛因1包，伊不知道數量
      ，伊會拿4、5百元給廖東信，就可靜脈注射，詳細時地忘
      記了，只記得108年2月3日，伊跟廖東信一起到北屯區，
      對方徒步到約定地點，及108年2月6日，伊跟廖東信到南
      投縣草屯鎮，對方開一台綠色車子，各與被告交易毒品1
      次等語（偵5045號卷第221-225頁）；⑵後於本院審理中證
      述：伊不認識被告，當時警察調取自107年8月22日到108
      年2月17日之通聯紀錄，發現門號0000000000號電話與門
      號0000000000號電話聯絡共8次，伊向警方說廖東信拿伊
      上開電話打給綽號「阿傑」即在場被告，並說要拿海洛因
      1、2次；108年2月3日，廖東信請伊開車一起到北屯區太
      原路找被告交易毒品，當時伊在車上，廖東信下車並說跟
      被告拿取好像3、4千元毒品，廖東信跟伊說1包大約3500
      元，被告走到現場的，這次廖東信沒有分給伊施用；另1
      次，約莫過年期間之108年2月6日，伊與廖東信一起到南
      投縣草屯鎮，與被告交易毒品；這2次伊都在車上，草屯
      那次，被告有開TOYOTA廠牌的車在那邊等，廖東信請伊在
      車上等候，由廖東信下車去跟被告拿毒品，廖東信跟伊說
      1包大約3500元，伊沒有出錢，在草屯那次，廖東信錢不
      夠，有跟伊借約500元，廖東信進到被告的車內，之後約1
      、20分鐘後返回車上，有帶毒品給伊看，返回伊住處時，
      廖東信有分一些給伊施用等語（本院卷第186-194、196-2
      02）。執以證人胡明鴻上揭證詞，雖似於附表編號3、4所
      示時地，由證人廖東信向被告購買海洛因3500元乙節，惟
      此情與如附表編號3、4所示之金額各1000元不符，而且證
      人胡明鴻於警訊中證稱，其每次各出資4、500元，並與廖
      東信一起購買，然於本院審理中另證稱，其僅於108年2月
      6日去草屯時，證人廖東信向其借款500元，則證人胡明鴻
      先後證詞，已有相互矛盾之情。
    3.另就證人胡明鴻、廖東信與被告碰面方式、交易過程等細
      節質問證人胡明鴻，然據證人胡明鴻於本院審理中另證述
      ：伊於108年2月3日，並沒有看到廖東信跟被告拿毒品，
      也沒有看到廖東信拿毒品回來，上車就說回去，因廖東信
      有施用海洛因，伊才會說廖東信去拿毒品，關於108年2月
      3日這個日期，係警察問伊何時有通聯紀錄並要伊想究竟
      哪一天，當時差不多在過年期間，有跟廖東信去過北屯區
      太原路，對方在很遠地方，伊看不清楚對方，沒有看到對
      方正面，廖東信與對方站在遠遠的，不知道要去哪裡，走
      約1、20分鐘後才返回，伊不太清楚對方是否為在庭被告
      ；關於108年2月6日這時間，伊在警察局做筆錄時，警察
      問廖東信何時跟伊借錢一起去買東西，我想大概是2月6日
      那時候，大約在伊等去北屯區之後的2、3週，才去草屯鎮
      ；伊不認識被告，伊只坐在車上遠遠看過一次，並不知道
      在庭被告為何人，沒也看過在庭被告（被告暫時脫下口罩
      ）；伊不知道廖東信如何與綽號「阿傑」拿毒品的過程，
      也不知道廖東信與綽號「阿傑」是買或調貨或者與「阿傑
      」合買，還是「阿傑」送給廖東信，廖東信沒有跟伊講過
      ，廖東信在電話中，沒有說要多少錢、買什麼東西，只說
      要過去找對方，廖東信叫伊去那個地方等，廖東信下去等
      綽號「阿傑」，過約10、20分鐘，廖東信上車說要回去，
      伊等就回去等語（本院卷第188-191、195、197、199、20
      2頁）。基上，證人胡明鴻陳稱108年2月3日、108年2月6
      日之二次交易日期，係因警方詢問證人胡明鴻上開手機通
      聯紀錄之通話原因，而由證人胡明鴻個人推算而來，且均
      未實際見過交易對象或是否為被告、亦未見證人廖東信有
      拿到海洛因等情，以上種種，均與其於前揭警詢或本院審
      理中明確指證廖東信坐上被告之車輛為交易，並帶海洛因
      1包返回車上乙節，顯有天壤之別之差異；再對照證人廖
      東信、胡明鴻二人於前揭證述交易金額、廖東信與被告交
      易金額、交付方式及數量等情節，亦有出入、不吻合之處
      。
七、此外，復查無其他具體之證據得以補強前揭證人證述之真實
    性或信憑性，更何況上開證人彭俊明、張憲吟、廖東信、胡
    明鴻之單一或累積指證，均存有上揭明顯瑕疵或伊等個人臆
    測或想像之情，信憑性益顯薄弱。又公訴人前揭所舉其餘證
    據，亦不能證明被告有何販賣海洛因之犯行。執上所論，本
    件既無法證明被告確有上揭販賣海洛因之犯行，並說服本院
    形成無可懷疑之有罪確信，基於無罪推定、罪疑唯輕有利於
    被告認定之原則，自應為被告無罪之諭知。
據上論斷，應依刑事訴訟法第301條第1 項前段，判決如主文。
本案經檢察官林清安提起公訴，檢察官白惠淑、黃芝瑋到庭執行
職務。
中　　華　　民　　國　　110　年　　11  　月　　 2 　　日
                  刑事第一庭    審判長法　官　李進清
                                      法　官  路逸涵
                                      法　官　張德寬
以上正本證明與原本無異。
如不服本判決應於收受送達後20日內向本院提出上訴書狀，並應
敘述具體理由；其未敘述上訴理由者，應於上訴期間屆滿後20日
內向本院補提理由書（均須按他造當事人之人數附繕本）「切勿
逕送上級法院」。
                                      書記官　黃麗靜
中　　華　　民　　國　　110 　年　　11　　月　　3 　　日
附表:
      

編號 購毒者 交易時間  交易地點 交易方式 毒品種類 及數量 交易金額 交易電話 1 彭俊明 108.2.17 18時、19時許 臺中市北屯區太原路、北屯路口 先電話聯絡交易時間、地點，再前往面交。 海洛因1包(含袋重0.36公克）   4000元 彭俊明： 0000000000  洪榮桔： 0000000000 2 張憲吟 107年（誤植108年，檢察官當庭更正）8、9月間某日某時許  臺中市霧峰區烏溪橋附近 同  上 海洛因1包(重量不詳）   2000元 張憲吟： 0000000000  洪榮桔： 0000000000 3 廖東信 胡明鴻  108.2.3 某時許 臺中市北屯區某處 廖東信、胡明鴻共同集資購買毒品，先由廖東信以胡明鴻之電話與被告聯絡交易時間、地點，再前往面交。 海洛因1包(重量不詳）   1000元 胡明鴻： 0000000000  洪榮桔： 0000000000 4 廖東信 胡明鴻 108.2.6 某時許 南投縣草屯鎮 同  上 (註：廖東信、胡明鴻均指稱共向被告購買過8次毒品，惟另外6次交易之時間、地點及內容均已忘記，故該6次交易不列入本件起訴範圍） 海洛因1包(重量不詳）   1000元 同  上